臺灣新竹地方法院民事裁定
111年度消債清字第12號
聲  請  人  
即債務人    高敏華  


上列當事人聲請消費者債務清理事件，本院裁定如下：
    主  文
聲請人應於本裁定送達後十日內，補正如附件所示之事項。
    理  由
一、按聲請更生或清算不合程式或不備其他要件者，法院應以裁
    定駁回之，但其情形可以補正者，法院應定期間先命補正，
    消費者債務清理條例第8條定有明文。又按聲請更生或清算
    ，徵收聲請費新臺幣（下同）1,000元，郵務送達費及法院
    人員之差旅費不另徵收。但所需費用超過應徵收之聲請費者
    ，其超過部分，依實支數計算徵收之。前項所需費用及進行
    更生或清算之必要費用，法院得酌定相當金額，定期命聲請
    人預納之，逾期未預納者，除別有規定外，法院得駁回更生
    或清算之聲請，此觀同法第6條規定亦明。
二、查本件聲請人前依消費者債務清理條例第151條第1項之規定
    向本院聲請調解（本院110年度司消債調字第118號）未能成
    立，經本院於民國110年7月5日發給調解不成立證明書，聲
    請人於111年4月6日具狀聲請清算，漏未提出如附件所示之
    事項到院，爰定期命補正，如逾期未補正，則駁回其聲請。
中　　華　　民　　國　　111 　年　　7 　　月　　26　　日
              民事第一庭法　　　官　楊明箴
以上正本係照原本作成。
本件不得抗告。
中　　華　　民　　國　　111 　年　　7 　　月　　28　　日
                        書  記  官  劉亭筠
附  件：
一、請預納郵務送達費用3,870元（即按債權人及債務人總人數
    ，以每人10份，每份43元計算）。
二、陳報聲請人聲請清算前二年之財產變動狀況：包含就不動產
    、動產所為之所有有償（買賣、互易、設定抵押權等）、無
    償（贈與、第三人清償等）行為所生之財產變動；倘於該段
    期間曾經取得或喪失不動產所有權，應詳為標明不動產之坐
    落地號、建號及其取得或出售之對價（買賣契約等）相關資
    料。並提出最近五年內從事國內外股票、期貨、基金或其他
    金融商品之投資交易明細及證明文件。
三、陳報最高學歷為何？
四、請陳報現與何人同住。
五、請提出「最新」之全戶戶籍謄本（記事欄不得省略）；如聲
    請人名下有汽機車，請提出汽機車行照影本。
六、請陳報聲請人名下是否有保險保單？每年須繳付保險費金額
    ？並提出名下保單價值解約金或保單價值試算表（請向投保
    之保險公司查詢，內容需包含解約金數額）。
七、請說明聲請人有無領取社會津貼或其他補助，如有受領各類
    政府社福津貼補助，每月可請領之金額為何？並請提出相關
    證明文件。
八、請說明聲請人於聲請清算前兩年（109年4月至111年3月間）
    及「目前」任職工作之地點、內容及薪資結構（含津貼、補
    助、加班費、年終獎金、三節獎金、強制執行扣薪等），每
    月工作收入若干元、年終獎金、三節獎金各為多少？並提出
    最近6個月之薪資明細表、在職證明書。如目前無業，請說
    明自何時開始無工作？無法工作之事由？並提出無法工作之
    相關證明（如身心障礙證明、診斷證明書等）。
九、聲請人倘主張每月支出大於收入，請說明聲請人如何負擔每
    月生活開銷？請具體說明資金來源，否則請修正收入或支出
    情形。
十、請陳報繫屬中之民事訴訟或強制執行事件之法院及其案號，
    並提出相關證明文件（如法院強制執行命令或公文）。
十一、請提出意定代理委任狀。　
十二、請補正債權人（含債權銀行及資產管理公司）之經濟部商
      業司商業登記資料查詢資料。